# 求助陈老师：关于合并报表的两个问题

提问人：雪落星空 时间：2019-02-21 21:55:02
① 截止 2018 年 6 月 30 日，母公司其他应收款-子公司 10 万元，子公司 2018 年 6 月 30 日注销，母公司将其他应收款转为了营业外支出，子公司将其他应付款-母公司转为了营业外收入。母公司账务处理是否正确？
合并报表层面是否应借：营业外收入贷：营业外支出将损益抵消？内部产生的损益是否抵消问题，主要原则为什么？
② 新三板甲公司收购了乙公司（非公众公司），属于非同一控制下企业合并，委托A事务所、评估所对乙公司截止 2018 年 8 月 31 日进行了审计、评估。审计期间为2017 年度-2018 年 8 月。以 2018 年 8 月 31 日的净资产评估价值作价，于 2018年 12 月完成了交易，购买日为 2018 年 12 月 31 日。A事务所承接了新三板甲公司 2018 合并及母公司财务报表审计，由于 2018 年 12 月 31 日作为购买日，所以只将截止 2018 年 12 月 31 日的资产负债表纳入了合并报表。那么针对乙公司 2018年度的利润表是否要执行审计程序？关于类似问题，主要原则为什么？

回答人：chenyiwei
1 、母公司单户报表层面，一般应首先计提坏账准备，通过资产减值损失核算，然后再核销；子公司层面，因为是在注销时获得无需支付的豁免，所以一般是计入清算损益。母公司合并报表层面讲该项内部交易予以抵销。
2 、由于资产负债表和利润表是互相影响的，因此对乙公司的报表审计总会涉及到损益项目，特别是对基准日到购买日之间过渡期的损益及其对净资产的影响是需要关注的。当然在这种特定场合下，可能无需关注损益项目在各利润表项目之间的分类，但仍需关注其确认和计量问题。